【裁判字號】    99,訴,674
【裁判日期】    991005
【裁判案由】    違反毒品危害防制條例
【裁判全文】
臺灣嘉義地方法院刑事判決               99年度訴字第674號
公  訴  人  臺灣嘉義地方法院檢察署檢察官
被      告  甲○○
上列被告因違反毒品危害防制條例案件，經檢察官提起公訴（99
年度毒偵字第1261號、第1287號），被告自白犯罪，經合議庭裁
定改以簡式審判程序審理，本院判決如下：
    主  文
甲○○施用第一級毒品，累犯，處有期徒刑捌月；又施用第一級
毒品，累犯，處有期徒刑捌月，扣案之海洛因壹包（驗餘淨重0.
0640公克）沒收並銷燬之。應執行有期徒刑壹年貳月，扣案之海
洛因壹包（驗餘淨重0.0640公克）沒收並銷燬之。
    犯罪事實
一、甲○○前於民國90年間，因施用毒品案件，經本院裁定令入
    勒戒處所施以觀察勒戒後，因無繼續施用毒品傾向而於91年
    2月8日釋放，經臺灣嘉義地方法院檢察署檢察官以91年度毒
    偵緝字第22號為不起訴處分確定。其又於91年間，再因施用
    毒品案件，經臺灣高雄地方法院裁定令入戒治處所施以強制
    戒治，於 92年1月24日釋放，而其施用毒品犯行部分，經該
    法院判處有期徒刑7月確定，於95年4月30日縮刑期滿執行完
    畢。其又於99年間，再因施用毒品案件，分別經本院以99年
    度訴字第245號判處有期徒刑1年6月、99年度訴字第461號判
    處有期徒刑10月確定，竟仍不知悔改：
（一）其於99年4月19日凌晨，在其位於嘉義縣東石鄉東石村191
      號住處內，將第1級毒品海洛因與第2級毒品甲基安非他命
      混合後，以針筒注射施用1次。
（二）旋於 99年4月19日16時許，因違反槍砲彈藥刀械管制條例
      案件，為警方查獲後（此部分業經臺灣嘉義地方法院檢察
      署檢察官另以99年度偵字第3211號、第4405號偵辦），經
      該署檢察官向本院聲請羈押獲准，由嘉義縣警察局刑事警
      察大隊警察戒護送往臺灣嘉義看守所羈押，於 99年4月20
      日凌晨 4時30分許，甲○○利用嘉義看守所管理員轉身拿
      取其購買之物品時，將 1小包海洛因放在檢身室之鞋櫃上
      ，並用健保卡將該包海洛因蓋住，再接受管理員檢身後盥
      洗，甲○○竟於盥洗完後，俟機將健保卡及海洛因藏於胸
      前口袋內夾帶入舍房。嗣於99年4月20日上午5點多，甲○
      ○向同房舍友劉金成、杜志柔、吳旻澤、李致彥提及有夾
      帶海洛因入所，隨即基於施用第 1級毒品海洛因之犯意，
      取出些微海洛因攙在香菸內後，將剩餘之海洛因藏於書本
      內，並將該含有海洛因之香菸點火施用，再將該香菸分給
      劉金成一起吸食（劉金成涉嫌違反毒品危害防制條例案件
      部分，另案經該署檢察官偵辦）。嗣因同日（即20日）上
      午 9時許，臺灣嘉義看守所實施擴大安檢，於該舍房內查
      獲該包海洛因，並對甲○○驗尿後，檢驗結果呈嗎啡及甲
      基安非他命陽性反應。
二、案經嘉義縣警察局移送暨臺灣嘉義看守所函送臺灣嘉義地方
    法院檢察署檢察官偵查起訴。
    理    由
一、本件被告甲○○所涉犯者為毒品危害防制條例第 10條第1項
    法定刑為「六月以上五年以下有期徒刑」之施用第 1級毒品
    罪；其另所涉犯者為毒品危害防制條例第10條第 2項法定刑
    為「三年以下有期徒刑」之施用第 2級毒品罪，均非死刑、
    無期徒刑、最輕本刑為 3年以上有期徒刑之罪或高等法院管
    轄第一審案件。被告於本院審理時，就被訴事實為有罪之陳
    述，經告知簡式審判程序之旨，並聽取檢察官及被告之意見
    後，本院爰依刑事訴訟法第 273條之1第1項之規定裁定由受
    命法官獨任進行簡式審判程序。故本件簡式審判程序之證據
    調查，依刑事訴訟法第 273條之2之規定，不受同法第159條
    第1項、第161條之2、第161條之3、第163條之1及第164條至
    第170條規定之限制，先予敘明。
二、上開犯罪事實，業據被告甲○○於警詢及偵查中暨本院審理
    時坦承不諱（見臺灣嘉義地方法院檢察署99年度他字第 728
    號卷第3、10、11頁、同署99年度交查字第1154號卷第6頁、
    同署99年度毒偵字第1261號卷第22頁），核與證人即被告同
    舍舍友劉金成、杜志柔、吳旻澤及李致彥於警詢時之供述相
    符（見同上交查卷第 8頁、同上他字卷第4、6、12至16頁）
    ，並有代號與真實姓名對照表、台灣檢驗科技股份有限公司
    濫用藥物檢驗報告單、臺灣嘉義看守所收容人尿液採集檢驗
    紀錄表影本、行政院草屯療養院鑑定書、臺灣嘉義地方法院
    檢察署刑案資料查註紀錄表各 1份、查獲被告所攜帶入所之
    海洛因照片2幀附卷可稽（見同上他字卷第8、18反面、21、
    23頁、同上交查卷第13頁、警卷第3、4頁），足認被告之自
    白與事實相符，堪以採信。本件事證明確，被告犯行堪予認
    定，依法應予論科。
三、核被告甲○○所為犯罪事實一（一）部分，係犯毒品危害防
    制條例第10條第1項、第2項之施用第1級及第2級毒品罪。被
    告以一施用行為，同時觸犯上開 2罪名，為想像競合犯，從
    一重之施用第 1級毒品罪論處。其所為犯罪事實一（二）部
    分，則係犯毒品危害防制條例第10條第1項之施用第1級毒品
    罪嫌。被告為施用第1、2級毒品而持有第1、2級毒品之低度
    行為為施用之高度行為所吸收，不另論罪。被告上揭二次施
    用第 1級毒品海洛因之犯行，其犯罪時間均屬獨立可分，犯
    意各別，行為互異，應予分論併罰。又被告前曾於91年間因
    施用毒品案件，經臺灣高雄地方法院判處有期徒刑 7月確定
    ，於95年8月9日執行完畢，有臺灣嘉義地方法院檢察署刑案
    資料查註紀錄表 1份在卷可證，被告於受有期徒刑執行完畢
    後，5年內再犯本件有期徒刑以上之2罪，為累犯，依刑法第
    47條第1項前段規定，均加重其刑。扣案之1包物品驗餘淨重
    0.0640公克，含有海洛因成分，應依同毒品危害防制條例第
    18條第 1項前段規定，不問屬於犯人與否，宣告沒收並銷燬
    之。爰審酌被告僅國中畢業，智識程度不高，其自述家中養
    魚、蚵為業，父母均健在，且均為六十幾歲之人，被告現已
    離婚，本身有兩個小孩，都已經二十幾歲等情。其自己有施
    用毒品之前科素行，明知毒品嚴重妨害人之身心健康，仍戕
    害自己身心健康，施用毒品之犯罪動機，固無明顯被害人可
    言，但施用毒品，無視國家查緝毒品之禁令，違反注意義務
    重大，對於國家、社會具有潛在之危險性。然尚能於警詢、
    偵查中及本院審理時均坦承犯行及其品行、素行、犯後態度
    等一切情狀，分別量處如主文所示之刑，並定其應執行刑如
    主文所示。
據上論斷，應依刑事訴訟法第二百七十三條之一第一項、第二百
九十九條第一項前段，毒品危害防制條例第十條第一項、第二項
、第十八條第一項前段、刑法第十一條、第五十一條第五款、第
五十五條、第四十七條第一項前段，判決如主文。
本案經檢察官陳昭廷到庭執行職務。
中    華    民    國    99    年   10    月     5     日
                    刑事第六庭  法  官  陳朱貴
以上正本證明與原本無異。
如不服本判決應於收受判決後10日內向本院提出上訴書狀，並應
敘述具體理由；其未敘述上訴理由者，應於上訴期間屆滿後20日
內向本院補提理由書（均須按他造當事人之人數附繕本）「切勿
逕送上級法院」。
中    華    民    國    99    年   10    月     7     日
                                書記官  鄭翔元
附錄：
毒品危害防制條例第10條第1項
施用第一級毒品者，處6月以上5年以下有期徒刑。
毒品危害防制條例第10條第2項
施用第二級毒品者，處3年以下有期徒刑。

司法院資訊處製作；財團法人民間司法改革基金會備份。
